臺灣高等法院高雄分院民事裁定　　　　　 99年度抗字第336號
抗　告　人　程碧端
抗　告　人　程振隆
相　對　人　謝萬德
代　理　人　李明益律師
上列當事人間聲明異議事件，抗告人對臺灣高雄地方法院99年8
月20日99年度司執字第80985 號及99年10月7 日99年度執事聲字
第126 號民事裁定不服提起抗告，本院裁定如下:
    主  文
抗告駁回。
抗告程序費用由抗告人負擔。
    理  由
一、抗告意旨略以：民國99年9 月9 日因莫蘭帝颱風來襲公告放
    假，異議期間應展延至次日（9 月10日）。又抗告人住所為
    高雄市○○區○○路254 巷39號與155 號，應加計在途期間
    。程碧端於9 月9 日送達異議狀途中，被瞬間強風吹倒腳筋
    韌骨受傷重撞，程振隆則於99年7 月23日起至今，因腦梗塞
    再加上痛風等多重疾病未癒，唯一女兒就讀小學五年級，故
    抗告人因天災及傷病等不應歸責於已之事由，自得聲請回復
    原狀，抗告人於9 月9 日23點57分遞狀並未逾異議期間，原
    裁定以異議逾期駁回，尚有違誤，爰提起抗告，求為廢棄原
    裁定等語。
二、按強制執行程序，除本法有規定外，準用民事訴訟法之規定
    ，強制執行法第30條之1 定有明文；而當事人對於司法事務
    官處理事件所為之終局處分，得於處分送達後10日之不變期
    間內，以書狀向司法事務官提出異議，民事訴訟法第240 條
    之4 第1 項前段亦有明文。抗告人因對原審法院99年度司執
    字第80985 號強制執行事件聲明異議，經司法事務官於99年
    8 月20日裁定駁回其異議，該裁定於同月30日送達予抗告人
    指定之送達代收人程碧端設於高雄市新興區○○○路68之5
    號8 樓之3 處所，有送達證書在卷可稽（99年度司執字第80
    985 號卷），則依上開規定，抗告人對該處分如有不服，至
    遲應於處分書送達後10日之不變期間即9 月9 日提出異議，
    惟抗告人提出異議，經原審法院於9 月10日凌晨12時03分收
    狀，有聲明異議狀上之收狀章可憑（執事聲卷），已逾法定
    異議期間，自非合法。至抗告人雖主張99年9 月9 日當天因
    莫蘭蒂颱風放假，異議期間應展延至翌日（10日），及其於
    9 月9 日23點57分即送達異議狀，係因與值班人員交涉，經
    值班人員請示主管後，始同意收狀蓋章，致收狀時間遲誤云
    云。然查：
  1.99年9 月9 日當天並未停止上班，僅該日下午風雨漸強，原
    審法院所在地之高雄市政府宣佈高雄市高中以下停課，並未
    停止上班，原審法院仍照常辦公，有高雄市歷次發布天然災
    害停止辦公上課相關訊息一覽表可憑（本院卷第64頁）。是
    抗告人主張異議期間應至10日，自屬無據。
  2.又抗告人主張提出書狀未逾時，並未提出任何證據證明之，
    而原法院值班收狀人員即證人陳芝允法警到庭證述：我是在
    9 月10日收狀，當時已經超過12點，也有告訴抗告人超過12
    點就要蓋隔天9 月10日收件，異議狀收狀時間為9 月10日凌
    晨12時03分，當時主管並未值班，主管已經下班，我當時值
    班也不可能隨便走動，她來遞狀時已經超過12點，我有跟抗
    告人講超過12點一定要算隔天，請她是否隔天早上再遞狀，
    因為我們只是代收單位，她堅持我才蓋章，說明時間沒有超
    過3 分鐘，9 月9 日當天並未停止上班等情在卷（本院卷第
    88至89頁）。證人陳芝允為值班法警，晚間值班時間，亦無
    主管在場，其代為收狀，僅需於當事人提出之書狀上蓋收狀
    時間章戳即可，與兩造並無任何關係，衡情自無故為不利抗
    告人陳述之必要，據此足認抗告人遞送異議狀到院時間，應
    已逾9 月9 日晚間12點。抗告人抗辯並未逾期，難信為真。
三、按因遲誤上訴或抗告期間而聲請回復原狀者，應以書狀向為
    裁判之原法院為之；遲誤其他期間者，向管轄該期間內應為
    之訴訟行為之法院為之。遲誤期間之原因及其消滅時期，應
    於書狀內表明並釋明之。聲請回復原狀，應同時補行期間內
    應為之訴訟行為，民事訴訟法第165 條定有明文。查，抗告
    人主張99年9 月9 日當天因莫蘭蒂颱風，程碧端於遞狀途中
    受傷，係因天災等不應歸責於已之事由，致遲誤異議之不變
    期間云云。依前開規定，抗告人聲請回復原狀，應以書狀向
    為裁判之原法院為之，於原法院對回復原狀之聲請為准駁前
    ，非本院所得審究，併此敘明。
四、綜上所述，抗告人逾期提出異議，原裁定認異議不合法而予
    駁回，並無違誤，抗告意旨指摘原裁定不當，為無理由，應
    予駁回。
據上論結，本件抗告為無理由，依強制執行法第30條之1 、民事
訴訟法第495 條之1 第1 項、第449 條第1 項、第95條、第78條
，裁定如主文。
中    華    民    國    100   年    3     月    31    日
                            民事第六庭
                                審判長法官  許明進
                                法      官  徐文祥
                                法      官  蘇姿月
以上正本證明與原本無異。
如不服本裁定應於送達後10日內向本院提出再抗告狀（並按他造
當事人之人數附繕本），並繳納再抗告費新臺幣1,000 元。
再為抗告應以適用法規顯有錯誤為理由，並經本院之許可，該許
可以原裁定所涉及之法律見解具有原則上之重要性者為限，並委
任律師為代理人。如委任律師提起抗告者，應一併繳納抗告費。
中    華    民    國    100   年    3     月    31    日
                                書  記  官  鄭翠芬
附註：
抗告人之配偶、三親等內之血親、二親等內之姻親，或抗告人為
法人、中央或地方機關時，其所屬專任人員具有律師資格並經法
院認適當者，亦得為第三審代理人。
抗告人或其法定代理人具有律師資格者及前項情形，應於提起抗
告或委任時釋明之。